【裁判字號】    91,易,957
【裁判日期】    920313
【裁判案由】    違反保護令
【裁判全文】
台灣新竹地方法院刑事判決                          九十一年度易字第九五七號
    公  訴  人  臺灣新竹地方法院檢察署檢察官
    被      告  甲○○
右列被告因違反保護令案件，經檢察官聲請簡易判決處刑（九十一年度偵字第五三七
八、五五一五號），本院依通常程序判決如左：
    主      文
甲○○連續違反法院依家庭暴力防治法第十三條所為禁止實施家庭暴力行為之定，處
拘役貳拾日，如易科罰金，以參佰元折算壹日。
    事      實
一、甲○○因長期酗酒，對酒精依賴，致罹有酒精引起之精神病症狀，為精神耗弱之
    人。甲○○為乙○○之父，其二人具有家庭暴力防治法第三條第三款所稱之家庭
    成員關係。緣自民國八十六、八十七年間起，甲○○常因酗酒惡習，酒後時而對
    其妻楊蔡玉燕實施身體及精神上之不法侵害行為，而兩造子女亦因勸阻而屢波及
    。於九十年十二月四日，甲○○再因酗酒之故，徒手毆打楊蔡玉燕，經本院於九
    十年十二月三十一日，以九十年度家護字第三一七裁定禁止甲○○對其妻楊蔡玉
    燕及子女楊國恩、楊家慶、乙○○、楊中興實施身體或精神上不法侵害之行為，
    且不得直接或間接對於其妻楊蔡玉燕為騷擾行為。詎甲○○收受前開保護令後，
    竟基於違反前述保護令之概括犯意，先於九十一年九月十五日十一時四十五分許
    ，在其所開設位在新竹市○區○○街二巷十一號之源達香食品行內，徒手毆打乙
    ○○，造成乙○○受有右額部及左枕部鈍挫傷（傷害部分未據告訴），嗣於九十
    一年九月二十日十二時三十分許，在上開店址再度追打乙○○，對之實施不法侵
    害行為，乙○○見狀迅速逃往二樓將門反鎖，惟甲○○因見門遭反鎖無法開啟，
    竟持刨刀等工具毀壞木門，幸乙○○已跳逃至隔壁房舍始未受傷害，而違反前開
    民事通常保護令所為禁止實施家庭暴力行為。
二、案經新竹市警察局第一分局報告臺灣新竹地方法院檢察署檢察官偵查起訴。
    理      由
一、右揭事實，業據被告甲○○於警偵訊及本院審理時坦承不諱，核與被害人乙○○
    指述被侵害之情節相符，並有國軍新竹醫院附民眾診療服務處出具之診斷證明書
    一紙及現場照片五幀在卷可憑，而被告亦坦認確經本院裁定命不得對乙○○實施
    身體或精神上不法侵害之行為，復有本院上開民事通常保護令一份附卷可資為憑
    。綜上所述，被告之自白與事實相符，本件事證已臻明確，被告違反法院保護令
    之犯行洵堪認定，自應予依法論科。
二、核被告所為，係違反本院依家庭暴力防治法第十三條第一款所裁定之禁止實施家
    庭暴力行為之民事通常保護令裁定，核犯家庭暴力防治法第五十條第一款之違反
    保護令罪。至本院前開民事通常保護令裁定禁止被告甲○○對其妻楊蔡玉燕及子
    女楊國恩、楊家慶、乙○○、楊中興實施身體或精神上不法侵害之行為，且不得
    直接或間接對於其妻楊蔡玉燕為騷擾行為，惟前開保護令並未裁定被告不得直接
    或間接對於其子乙○○為騷擾行為，此有上開保護令在卷可按，而被告於九十一
    年九月二十日十二時三十分許，在其店內追打乙○○之行為，亦係違反前開保護
    令所裁定禁止實施家庭暴力行為，是公訴人認被告此部分所為係犯家庭暴力防治
    法第五十條第二款之規定，容有誤會，附此敘明。被告先後二次違反保護令之犯
    行，時間緊接，方法相同，係觸犯構成要件相同之罪名，顯係基於概括犯意為之
    ，依連續犯規定論以一罪，並依法加重其刑。又被告行為時應是處於酒後行為失
    控，再加上妄想之影響，其於行為時對於外界事物之知悉理會能力，顯已較低於
    正常一般人，已達精神耗弱之程度，此有財團法人為恭紀念醫院九十二年一月二
    十一日為恭醫字第九二００八一號函附之精神鑑定報告可參，故應依刑法第十九
    條第二項之規定，減輕其刑，並先加後減之。爰審酌被告因長期酗酒致罹精神疾
    病，復因缺乏戒酒動機，故而行為時再因酒後行為失控，並加上妄想影響，致有
    對其子乙○○實施傷害、追打等不法侵害行為之情，惟被害人乙○○所受傷害尚
    非嚴重，且於本院訊問、審理時均到庭陳述：其與母親將父親送醫診治後，始發
    現父親係因長期酗酒致發生本次事件，現已將父親送醫持續治療，其願意原諒父
    親，不追究，請求輕判等語（見本院九十一年十二月二十六日訊問筆錄及九十二
    年二月二十七日審理筆錄），並被告犯後態度等一切情狀，量處如主文所示之刑
    ，並諭知易科罰金之折算標準。
據上論斷，應依刑事訴訟法第二百九十九條第一項前段，家庭暴力防制法第五十條第
一款，刑法第十一條前段、第五十六條、第十九條第二項、第四十一條第一項，罰金
罰鍰提高標準條例第一條第一項前段、第二條，判決如主文。
本案經檢察官邱朝智到庭執行職務。
中      華      民      國    九十二    年      三      月     十三     日
                                  臺灣新竹地方法院刑事第二庭
                                      法  官  高  敏  俐
右正本證明與原本無異
如不服本判決，應於送達後十日內，向本院提出上訴狀（應附繕本），上訴於臺灣高
等法院。
                                      書記官  賴  寶  合
中      華      民      國    九十二    年      三      月     十三     日
附錄本案論罪科刑法條全文：
家庭暴力防治法第五十條第一款
違反法院依第十三條、第十五條所為之下列裁定者，為本法所稱之違反保護令罪，處
三年以下有期徒刑、拘役或科或併科新台幣十萬元以下罰金︰
一禁止實施家庭暴力行為。


司法院資訊處製作；財團法人民間司法改革基金會備份。
